臺灣桃園地方法院刑事判決　　　　　　 94年度簡上字第114號
上　訴　人　乙○○　男　55歲（民國38年10月19日生）
即　被　告
上列上訴人因傷害等案件，不服本院桃園簡易庭93年度桃簡字第
1804號中華民國93年12月10日第一審刑事簡易判決（檢察官聲請
簡易判決處刑書案號：93年度偵字第14626 號），提起上訴，本
院管轄之第二審合議庭判決如下：
    主  文
上訴駁回。
    理  由
一、本案經本院審理結果認原審對上訴人即被告乙○○論罪科刑
    之判決，其認事用法均無違誤，應予維持，並引用附件第一
    審簡易判決書所載之事實、證據及理由（如附件）。
二、被告上訴意旨略以：我沒有拿狼牙棒毀損告訴人丁○○所駕
    駛車牌號碼8126-FN 號小客車的擋風玻璃，也沒有打他，當
    天我去找我兒子，在回程時告訴人丁○○無緣無故開車把我
    攔下來，等我下車後，就有很多人過來，拿棍棒圍毆我，丙
    ○○、甲○○其中一個人拿鐵條打我的人，扣案的狼牙棒不
    是我的，我也不知道告訴人丁○○小客車前擋風玻璃為什麼
    破掉云云。經查，被告上揭辯詞，原審於判決中均已指駁，
    並論述依據告訴人丁○○指訴及目擊證人甲○○、丙○○證
    詞可採之理由，暨詳論被告構成犯罪之理由，並說明為何被
    告辯解不可採，被告復持前詞辯解，顯無可採。另被告復辯
    稱：不知診斷證明書所載告訴人傷勢何來云云，惟查告訴人
    丁○○於93年6 月25日1 時15分許在桃園縣八德市○○路與
    大同路口附近，遭被告持狼牙棒1 枝毆打手臂、背部等處，
    因而受有上述傷害，有敏盛醫院所出據診斷證明書1 份在卷
    可稽。而觀之，該醫院於同日（93年6 月25日）出具診斷證
    明書，顯見告訴人於遭受被告傷害後，即前往醫院就診驗傷
    ，故被告所辯顯無足採。被告前述犯行，事證明確，可堪認
    定。。原審核被告所為，適用刑法第277 條第1 項、第354
    條、第51條第6 款、第41條第1 項前段，罰金罰鍰提高標準
    條例第1 條前段、第2 條之規定，分別量處被告拘役40日（
    毀損罪）及拘役55日（傷害罪），並定其應執行之刑，均諭
    知如易科罰金之折算標準，並無不合，量刑亦屬妥適，被告
    上訴為無理由，應予駁回。
據上論斷，應依刑事訴訟法第455 條之1 第3 項、第368 條、第
373 條判決如主文。
本案經檢察官趙燕利到庭執行職務。
中　　華　　民　　國　　94　　年　　5 　　月　　31　　日
                刑事第五庭審判長法  官   潘政宏
                                法  官   張明儀
                                法  官   邱滋杉
以上正本證明與原本無異。
不得上訴。
                                書記官   高文靜
中　　華　　民　　國　　94　　年　　5 　　月　　31　　日
附錄法條：
中華民國刑法第277條
(普通傷害罪)
傷害人之身體或健康者，處三年以下有期徒刑、拘役或一千元以
下罰金。
犯前項之罪因而致人於死者，處無期徒刑或七年以上有期徒刑；
致重傷者，處三年以上十年以下有期徒刑。
中華民國刑法第354條
毀棄、損壞前二條以外之他人之物或致令不堪用，足以生損害於
公眾或他人者，處二年以下有期徒刑、拘役或五百元以下罰金。
